【裁判字號】    96,易,1617
【裁判日期】    970229
【裁判案由】    違反毒品危害防制條例
【裁判全文】
臺灣彰化地方法院刑事判決              96年度易字第1617號
公  訴  人  臺灣彰化地方法院檢察署檢察官
被      告  甲○○原名：沈俊.
                    （另案在臺灣彰化監獄執行中）
上列被告因違反毒品危害防制條例案件，經檢察官提起公訴（96
年度毒偵字第4328號），本院以簡式審判程序判決如下：
    主    文
甲○○施用第二級毒品，累犯，處有期徒刑伍月，如易科罰金，
以新臺幣壹仟元折算壹日。
    事    實
一、甲○○前於民國（下同）95年7 月間，因施用第二級毒品案
    件，經臺灣彰化地方法院彰化簡易庭於95年12月4 日，以95
    年度彰簡字第932 號判處有期徒刑4 月，得易科罰金確定，
    經入監執行後，已於96年5 月24日執行完畢。又因施用毒品
    案件，經本院裁定送觀察、勒戒後，認無繼續施用之傾向，
    於90年11月13執行完畢釋放。詎其猶不思悛悔，於96年7 月
    16日下午3 時30分許，在其位於彰化縣彰化市○○里○○路
    567 巷29號之住處，以將第二級毒品甲基安非他命置於玻璃
    球內、點火燒烤吸食煙霧之方式，施用第二級毒品甲基安非
    他命1 次。嗣於96年7 月19日，因其為毒品列管人口，為警
    經其同意採尿送驗後，結果呈甲基安非他命陽性反應，始悉
    上情。
二、案經彰化縣警察局彰化分局報請臺灣彰化地方法院檢察署檢
    察官偵查起訴。
    理    由
一、除被告所犯為死刑、無期徒刑、最輕本刑為3 年以上有期徒
    刑之罪或高等法院管轄第1 審案件者外，於前條第1 項程序
    進行中，被告先就被訴事實為有罪之陳述時，審判長得告知
    被告簡式審判程序之旨，並聽取當事人、代理人、辯護人及
    輔佐人之意見後，裁定進行簡式審判程序，刑事訴訟法第27
    3 條之1 第1 項、第284 條之1 分別定有明文。本件被告甲
    ○○所涉係死刑、無期徒刑、最輕本刑為3 年以上有期徒刑
    之罪或高等法院管轄第1 審案件以外之罪，並於本院行準備
    程序時就被訴事實為有罪之陳述，本院合議庭依前揭規定，
    經評議結果，裁定改由受命法官獨任行簡式審判程序，合先
    敘明。
二、上開事實，業據被告甲○○於警詢、偵訊、本院準備程序及
    審理時坦承不諱（見臺灣彰化地方法院檢察署96年度毒偵字
    第4328號卷第6 、7 、20頁，本院96年度易字第1617號卷第
    46、52、53頁），且查：
（一）被告尿液經以氣相層析質譜儀（即ＧＣ／ＭＳ）方法檢驗
      結果，確呈第二級毒品甲基安非他命之陽性反應，有應受
      尿液採驗人尿液檢體採集送驗紀錄表、詮昕科技股份有限
      公司96年8 月2 日第00000000號濫用藥物尿液檢驗報告各
      1 紙附卷足證（見臺灣彰化地方法院檢察署96年度毒偵字
      第4328號卷第8 頁），是認被告自白核與事實相符。
（二）依鑑識實務，按甲基安非他命經口服投與後，約70％於24
      小時內自尿液中排出，其尿液內甲基安非他命成分之檢出
      ，與其投與甲基安非他命方式、投與量、個人體質、採尿
      時間、檢測儀器之精密有關，通常採尿液是否呈陽性反應
      ，應以投與後24小時所採為宜，一般可驗出甲基安非他命
      成分之最長時間為1 日至5 日。是依上開說明，佐以被告
      前揭尿液檢驗報告，被告自白於前揭時間施用第二級毒品
      甲基安非他命1 次等語，足認被告自白核與事實相符，堪
      可採為論罪科刑之依據。
（三）按現行毒品危害防制條例就施用毒品者，僅於「初犯」及
      「5 年後再犯」2 種情形，有其追訴條件之限制，即須於
      初犯經觀察、勒戒或強制戒治釋放後，5 年內均無施用毒
      品之行為，始能認其前所實施之觀察、勒戒或強制戒治已
      足遮斷毒癮，而得於5 年後再犯時，再予適用初犯之規定
      ，重行觀察、勒戒等程序；倘5 年內已經再犯，被依法追
      訴處罰，縱其第3 次（或第3 次以上）施用毒品之時間在
      初犯釋放5 年以後，即與「5 年後再犯」之情形有別，且
      因已於「5 年內再犯」，顯見其再犯率甚高，原實施觀察
      、勒戒或強制戒治，已無法收其實效，而無5 年戒斷期之
      存在，自無再經觀察、勒戒及強制戒治之必要，應由檢察
      官逕行起訴（最高法院95年度第7 次刑事庭會議決定參照
      ）。本件被告前因施用毒品案件，經本院裁定送觀察、勒
      戒後，認無繼續施用之傾向，於90年11月13執行完畢釋放
      ，又於前揭觀察、勒戒執行完畢後5 年內之95年7 月間，
      因施用第二級毒品案件，經臺灣彰化地方法院彰化簡易庭
      於95年12月4 日，以95年度彰簡字第932 號判處有期徒刑
      4 月，得易科罰金確定，此有臺灣高等法院被告前案紀錄
      表、臺灣彰化地方法院檢察署刑案資料查註紀錄表、本院
      彰化簡易庭95年度彰簡字第932 號判決、臺灣彰化地方法
      院檢察署95 年度毒偵字第3720號聲請簡易判決處刑書各1
      份在卷可參。揆諸前開決議意旨，因被告在前開觀察、勒
      戒執行完畢後5 年內，業有施用第二級毒品之行為，是本
      次被告於96年間再次施用毒品之犯行，應依法追訴、審理
      ，且本案事證明確，應予依法論科。
三、核被告甲○○所為，係犯毒品危害防制條例第10條第2 項之
    施用第二級毒品罪。其施用第二級毒品而持有之低度行為，
    為施用第二級毒品之高度行為所吸收，不另論罪。又被告前
    因施用毒品案件，經臺灣彰化地方法院彰化簡易庭於95年12
    月4 日，以95年度彰簡字第932 號判處有期徒刑4 月，得易
    科罰金確定，經入監執行後，已於96年5 月24日執行完畢，
    此有臺灣高等法院被告前案紀錄表及臺灣彰化地方法院檢察
    署刑案資料查註紀錄表各1 份在卷可憑，其於受有期徒刑執
    行完畢後，5 年以內故意再犯本件有期徒刑以上之罪，為累
    犯，應依刑法第47條第1 項規定，加重其刑。爰審酌被告再
    行施用毒品，顯然其意志力薄弱，迄未戒除毒癮，無視於毒
    品對於自身健康之戕害及國家對於杜絕毒品犯罪之禁令，惡
    性非輕，惟兼衡被告施用第二級毒品1 次之手段，且其犯行
    性質上乃屬對自我身心健康之自戕行為，尚未嚴重破壞社會
    秩序、侵害他人權益，及犯後坦承犯行等一切情狀，量處如
    主文所示之刑，並諭知易科罰金之折算標準。另本件被告犯
    罪時間係在96年4 月24日以後，並不符合中華民國96年罪犯
    減刑條例所定之減刑要件，尚無依該條例規定予以減刑之餘
    地。
據上論斷，應依刑事訴訟法第273 條之1第1項、第299條第1項前
段，毒品危害防制條例第10條第2 項，刑法第11條前段、第47條
第1 項、第41條第1 項前段，判決如主文。
本案經檢察官莊佳瑋到庭執行職務。
中    華    民    國    97    年    2    月    29     日
                       刑事第三庭    法  官  林秉暉
以上正本證明與原本無異。
如不服本判決，應於判決送達後10日內，向本院提出上訴書狀，
上訴書狀應「敘述具體上訴理由」，並按他造當事人之人數附繕
本。「切勿逕送上級法院」。
中    華    民    國    97    年    3     月    4     日
                                      書記官  梁高賓
毒品危害防制條例第10條第2項
施用第二級毒品者，處3年以下有期徒刑。


司法院資訊處製作；財團法人民間司法改革基金會備份。
